臺灣高等法院臺中分院民事判決

109年度上字第184號
上  訴  人  林雨黔  

訴訟代理人  林延家  
            羅閎逸律師
            吳佩書律師            
被 上訴 人  楊穎杰(原姓名楊敏㨗、楊敏捷)

            楊榮杰  
            楊紫均(原姓名楊妙眞、楊妙真)

            楊妙蓮(即楊上珊之承受訴訟人)

兼 上三 人
訴訟代理人  楊敏聳  
上  一  人      
訴訟代理人  許崇賓律師
被 上訴 人  楊敏庭  
訴訟代理人  楊居祥  
被 上訴 人  楊敏聰  
訴訟代理人  楊大緯  
被 上訴 人  楊品豪(原姓名楊創閔)

            楊瑞珍  
            楊瑞麟  
            楊上卿  

            楊紫翔  
            楊猛    
            楊耀宗  
            楊耀東  
            楊倚旻  
            楊妙靖  
            楊振鈞  
            楊尚龍(即王楊碧吟之承受訴訟人)

            楊采妮(即王楊碧吟之承受訴訟人)

            王教民(即王楊碧吟之承受訴訟人)

            王蕙雲(即王楊碧吟之承受訴訟人)

            王菁雲(即王楊碧吟之承受訴訟人)

            王蓓雲(即王楊碧吟之承受訴訟人)

            王紫雲(即王楊碧吟之承受訴訟人)


受 告知 人  有限責任彰化第六信用合作社

法定代理人  溫永春  
受 告知 人  楊椿槐  
            楊敏換  
            黃淑娟  

            許永昌  

上列當事人間請求分割共有物事件，上訴人對於中華民國108年1
月8日臺灣彰化地方法院108年度訴字第57號第一審判決提起上訴
，並為訴之追加，本院於110年10月6日言詞辯論終結，判決如下
：
    主  文
一、原判決關於土地之分割部分，暨訴訟費用之裁判均廢棄。
二、兩造共有坐落彰化縣○○鄉○○段000○000○000○0地號土地合併
    分割如後附彰化縣員林地政事務所108年11月11日員土測字2
    01800、202400號土地複丈成果圖乙案所示，即各共有人分
    得土地編號及面積分別詳如附表一欄所示。但兩造應按如
    附表二所示金額互為金錢補償。
三、被上訴人王菁雲、王蕙雲、王蓓雲、王紫雲、王教民、楊尚
　　龍、楊采妮應就被繼承人王楊碧吟所遺坐落彰化縣○○鄉○
　　○段000○000○000○0地號土地應有部分各45分之1、45分
　　之1、3000分之80，辦理繼承登記。
四、第一審及第二審訴訟費用(含追加之訴)，由兩造分別依如附
    表一欄第①小欄所示比例及方式負擔。　　
    事實及理由
壹、程序方面：
一、按「訴訟繫屬中為訴訟標的之法律關係，雖移轉於第三人，
    於訴訟無影響」，民事訴訟法第254條第1項定有明文。查被
    上訴人楊耀宗所有如附表一所示坐落彰化縣○○鄉○○段000○00
    0○000○0地號土地(以下逕以各個地號土地稱之或合稱系爭土
    地)應有部分，於本件訴訟繫屬中即民國109年7月3日因法院
    拍賣，而將其中如附表一編號16欄所示應有部分分別移轉
    登記予訴外人黃淑娟、許永昌(見本院卷三第183、195、207
    頁)，依上開規定，於本件訴訟無影響，亦即楊耀宗仍為本
    件適格之當事人，核先敘明。
二、次按當事人死亡者，訴訟程序在有繼承人、遺產管理人或其
    他依法令應續行訴訟之人承受其訴訟以前當然停止；第168
    條、第169條第1項及第170條至172條之規定，於有訴訟代理
    人時不適用之；前開所定之承受訴訟人，於得為承受時，應
    即為承受訴訟之聲明，他造當事人，亦得聲明承受訴訟，民
    事訴訟法第168條、第173條前段、第175條分別定有明文。
    查被上訴人楊上珊、王楊碧吟先後於訴訟繫屬中即108年12
    月18日、110年6月15日死亡，其中楊上珊之繼承人為楊妙蓮
    ，王楊碧吟之繼承人則為王菁雲、王蕙雲、王蓓雲、王紫雲
    、王教民、楊尚龍、楊采妮(以下合稱王菁雲等7人，或逕稱
    其姓名)，此情有繼承系統表、戶籍謄本、臺灣臺北地方法
    院110年9月27日北院忠家110年度科繼字1300字第110902744
    1號函等在卷可稽(見本院卷二第25頁、卷三第15-19、39-85
    、133-143頁)。嗣經上訴人具狀聲明由楊妙蓮承受訴訟(見
    本院卷二第17-18、23-25頁)；又王楊碧吟生前曾委任王菁
    雲為訴訟代理人，固不適用訴訟程序當然停止規定；惟亦經
    上訴人具狀聲明由王菁雲等7人承受訴訟(見本院卷三第93-9
    4頁)，經核均與前開規定洵無不合，自應准許。
三、又按第二審程序中為訴之變更或追加，非經他造同意，不得
    為之，但請求之基礎事實同一者，不在此限，民事訴訟法第
    446條第1項、第255條第1項第2款分別定有明文。查上訴人
    主張王楊碧吟於訴訟繫屬中死亡，其繼承人王菁雲等7人迄
    未就王楊碧吟所遺系爭土地應有部分(詳如附表一編號12欄
    所示，以下合稱系爭應有部分)辦理繼承登記，致無從請求
    分割系爭土地等情，故追加請求王菁雲等7人應就王楊碧吟
    所遺系爭應有部分辦理繼承登記(見本院卷三第171-173頁)
    ，經核上訴人前開追加請求，與原請求之基礎事實同一，依
    前開說明，應予准許
四、被上訴人楊品豪、楊瑞珍、楊瑞麟、楊上卿、楊敏庭、楊紫
    翔、楊猛、楊耀宗、楊耀東、楊倚旻、楊妙靖、楊振鈞、楊
    尚龍、楊采妮、王教民、王蕙雲、王蓓雲、王紫雲等人經合
    法通知，均未於言詞辯論期日到場，核無民事訴訟法第386
    條所列各款情形，爰依上訴人之聲請，由其一造辯論而為判
    決。
貳、實體方面：　　　　
一、上訴人主張：
　　系爭土地為兩造或部分當事人共有(詳如附表一欄所示)，
    各個地號面積及應有部分比例詳如附表一欄所示，均屬鄉
    村區乙種建築用地，並無因物之使用目的不能分割之情形，
    共有人間亦無不分割之約定，茲因兩造無法達成分割協議，
　　且有前述未辦理繼承登記情形，爰依民法第823條、第824條
    規定，請求王菁雲等7人應就王楊碧吟所遺系爭應有部分辦
    理繼承登記；並依後附彰化縣員林地政事務所(下稱員林地
    政)108年11月11日員土測字201800、202400號土地複丈成果
    圖(即原審判決附圖②，下稱乙案)合併分割，並依如附表二
    【即鼎盛不動產估價師事務所(下稱鼎盛事務所)109年7月17
    日鼎估文字第0000000-0號函檢附編號鼎估字第0000000號估
    價報告書第66頁之附表】所示金額，互為金錢補償。至被上
    訴人楊敏聳所提員林地政108年7月1日員土測字111000、112
    700號土地複丈成果圖(即原審判決附圖③，下稱甲案)，罔顧
    上訴人權益，分配予上訴人極狹長土地，難供建築使用，且
    石亦隆不動產估價師事務所(下稱石亦隆事務所)針對甲案，
    以109年8月25日隆高中訴字第0000000號函檢送A0000000號
    估價報告書第5頁補償明細附表(下稱甲案找補表)，其鑑定
    結論偏袒被上訴人，均非公平合理之方案及找補條件，自非
    可採(原判決關於訴外人楊椿槐、楊敏換之抵押權移存於楊
    敏聳分得土地部分，未據兩造聲明不服，業已確定，下不贅
    敘)。　
二、被上訴人陳述：
　㈠楊穎杰、楊榮杰、楊紫均、楊妙蓮、楊敏聳、楊敏聰、楊敏
    庭、楊猛、王菁雲：
    甲案可保留楊穎杰歷年來居住使用之編號J平房，及大部分
    共有人使用之房屋，且甲案找補表所列找補金額符合市場現
    況，是甲案兼顧共有人之意願、使用狀況、分割後之利用及
    對外通行聯絡，並兼顧兩造之最佳利益及公平原則，則系爭
    土地應以甲案分割為宜，並依甲案找補表互為金錢補償。至
    乙案未保留編號J平房，將來可能衍生拆屋還地訴訟，勞民
    傷財，自非適當方案等語，資為抗辯。
  ㈡其餘被上訴人未於言詞辯論期日到場，僅具狀表示同意甲案
    。
三、兩造之聲明：
  ㈠上訴人之聲明：
　⒈上訴部分：
　⑴原判決不利於上訴人部分廢棄。
　⑵上開廢棄部分，兩造共有系爭土地合併分割如乙案所示，並
　　依附表二所示金額，互為金錢補償。　　　
　⒉追加之訴部分：
　　王菁雲等7人應就王楊碧吟所遺系爭應有部分辦理繼承登
　　記。
  ㈡被上訴人之答辯聲明：
  ⒈上訴部分：
  ①上訴駁回。 
  ②兩造應依甲案找補表互為金錢補償。
  ⒉追加之訴部分：
    同意追加。 
四、兩造不爭執事項(部分用語及編排順序依卷證文義略作調整)
    ：
  ㈠系爭土地為兩造或部分當事人共有(詳如附表一欄所示)，
　　各個地號面積及應有部分比例詳如附表一欄所示(見原審
　　卷一第179-257頁)。
  ㈡系爭土地使用分區及使用地類別均為鄉村區乙種建築用地
　　(見原審卷一第179、191、203頁)。
  ㈢系爭土地上有員林地政108年2月25日員土測字第027600號複
    丈成果圖(即原審判決附圖①)所示上訴人之編號L平房，楊榮
    杰與楊品豪之編號A樓房，楊瑞珍之編號B、B1樓房，楊瑞麟
    之編號C、C1樓房(與平房)，楊敏聳之編號D與D1樓房、編號
    E、F、G平房，楊耀宗之編號I樓房，楊上卿之編號K平房等
    建物(見原審卷一第435-459、463頁)。
  ㈣系爭土地之聯外道路位於西側南北向寬度約3-8公尺之長壽
　　巷(北段較寬)，及北側東西向寬度約4公尺之長壽巷15弄，
　　，暨貫穿462地號土地南北向寬度約4.2公尺之私設巷道(見
　　本院卷一第153-171頁)。
  ㈤上訴人曾於108年1月間將其所有系爭土地應有部分各6分之1
　　設定擔保債權總金額新臺幣(下同)300萬元之最高限額抵押
　　權予訴外人有限責任彰化第六信用合作社(下稱彰化六信；
　　見本院卷三第185、197、207-209頁)。
  ㈥系爭土地應有部分過半數共有人均同意合併分割(見原審卷
　　二第71頁)。
五、兩造爭執事項(部分用語及編排順序依卷證文義略作調整)：
    楊敏聳所提甲案與上訴人所提乙案，何方案較符合公平適當
    原則？
六、本院之判斷：
  ㈠按因繼承、強制執行、公用徵收或法院之判決，於登記前已
　　取得不動產物權者，非經登記，不得處分其物權，民法第75
　　9條定有明文。又因分割共有物性質上為處分行為，故共有
　　不動產之共有人中有已死亡者，依民法第759條規定，其繼
　　承人自非先經登記，不得訴請分割共有物，在該繼承人為被
　　告之情形，為求訴訟經濟，原告可就請求繼承登記及分割共
　　有物之訴一併提起，即以一訴請求該死亡共有人之繼承人辦
　　理繼承登記，並請求該繼承人於辦理繼承登記後，與原告及
　　其餘共有人分割共有之不動產(最高法院68年度第13次民事
　　庭會議決議、70年度第2次民事庭會議決議參照)。經查：
　⑴王楊碧吟為系爭土地之原共有人，其於110年6月15日死亡，
　　其繼承人為王菁雲等7人，均未拋棄繼承，且迄未就王楊碧
　　吟所遺系爭應有部分辦理繼承登記等情，業如前述。
　⑵從而，上訴人請求分割系爭土地，依前開說明，自應由王菁
　　雲等7人先就王楊碧吟所遺系爭應有部分辦畢繼承登記，始
　　得為之。是上訴人請求王菁雲等7人應就王楊碧吟所遺系爭
　　應有部分辦理繼承登記，即屬有據，應予准許。
  ㈡次按「各共有人，除法令另有規定外，得隨時請求分割共有
    物」、「分割之方法，不能協議決定者...，法院得因任何
    共有人之請求，命為下列之分配：以原物分配於各共有人
    。...以原物為分配時，因共有人之利益或其他必要情形，
    得就共有物之一部分仍維持共有...共有人部分相同之相鄰
    數不動產，各該不動產均具應有部分之共有人，經各不動產
    應有部分過半數共有人之同意，得適用前項規定，請求合併
    分割」，民法第823條第1項前段、第824條第2項第1款前段
    、第4項、第6項前段分別定有明文。經查：
  ⑴系爭土地為兩造或部分當事人共有(詳如附表一欄所示)，
    各個地號面積及應有部分比例詳如附表一欄所示，均屬鄉
    村區乙種建築用地，並無因物之使用目的不能分割之情形，
    共有人間亦無不分割之約定；復有前述未辦理繼承登記之情
    形；上訴人為系爭土地均具應有部分之共有人，經應有部分
    過半數共有人同意合併分割，此情有相關土地登記謄本、地
    籍圖謄本、共有人聯名簽署同意合併分割書面等附卷可參(
    見原審卷一第71頁、卷二第71頁、本院卷三第175-209頁)，
    亦為兩造所不爭執(詳見兩造不爭執事項第㈠、㈡、㈥項所
    示)，則上訴人本於共有物分割請求權，請求合併分割系爭
    土地，於法洵無不合，應予准許。
　⑵系爭土地上各有上訴人及楊榮杰、楊品豪、楊瑞珍、楊瑞麟
    、楊敏聳、楊耀宗、楊上卿等人之樓房或平房等建物；又系
    爭土地之聯外道路位於西側南北向寬度約3-8公尺之長壽巷(
    北段較寬)，及北側東西向寬度約4公尺之長壽巷15弄，暨貫
    穿462地號土地南北向寬度約4.2公尺之私設巷道，此有現場
    彩色列印照片、航照圖附卷可稽(見原審卷一第435-459頁、
    本院卷一第137-143、153-171頁)，亦為兩造所不爭執(見兩
    造不爭執事項第㈢、㈣項)。
　⑶經核楊敏聳所提甲案及上訴人所提乙案，大抵相似，大都 依
    照各共有人占用位置及現況道路所為規劃分配，並規劃南北
    向6公尺寬之私設道路及9公尺寬之迴車道，各共有人分得坵
    塊均面臨現況道路或私設道路，以供日後單獨或合併申請合
    法建築使用；且優先保留較具經濟價值之樓房，諸如編號A
    、B、B1、C、C1、D、D1、I樓房；復考量既存建物使用之完
    整性，而將親等較近之共有人分在同一區塊，諸如①楊榮杰
    、楊品豪具兄弟關係(見本院卷一第325頁)，②楊猛、楊耀宗
    、楊耀東、楊倚旻、楊妙靖等人具兄弟姊妹關係(見本院卷
    一第325頁)，③楊瑞珍、楊榮杰、楊品豪、楊瑞麟、楊敏聳
    等人具叔侄，或堂兄弟關係(見本院卷一第323、325頁)，以
    維持編號A、I、F、G建物使用之完整性；另將應有部分面積
    較小而分得坵塊無法單獨供建築使用，且具親等較近之共有
    人，如楊妙蓮、楊振鈞、楊紫均、楊上卿等人(均為楊六經
    之子孫，見本院卷一第323頁)，分在相毗鄰坵塊，以供日後
    合併建築使用。
　⑷甲、乙案最大差別，乃在於上訴人與楊穎杰2人之分配位置、
    臨路狀況，及楊穎杰與楊瑞珍之編號J平房可否保留各節。
    惟系爭土地既屬建築用地之性質，為達物權法物盡其用之立
    法本旨，自當以分割後各坵塊均可供合法建築之最大面積，
    以兼顧各共有人之最佳利益，而不應受限於個人情感之主觀
    因素。至未經協議分管或取得全體共有人同意，而擅自占用
    特定位置所建造之違章建物，尤以經濟價值較低之老舊平房
    ，如與將來全盤規劃合法建築使用相衝突時，應無勉強遷就
    保留之必要，以提高分割後各坵塊之經濟價值。
　⑸經核甲案固可保留編號J平房之東半部，惟編號J平房之外觀
    極為老舊(見原審卷一第445、447頁)，其經濟價值顯然較低
    ；又編號J平房之西半部供開設編號16之私設道路，自無法
    繼續保留；再佐以楊瑞珍另有編號B、B1樓房可供居住使用
    ，楊穎杰則早自98年5月間起已遷居臺中市北屯區迄今(見原
    審卷一第141頁)，可見楊瑞珍主觀上應無保留編號J平房之
    意願，編號J平房亦非楊穎杰之唯一居所，則甲案僅因楊穎
    杰個人情感因素，而特別遷就保留，致有犧牲其他共有人利
    益之虞，難謂適當。
　⑹尤以甲案分配予被上訴人各坵塊，大都形狀方整，臨路面寬
    與深度俱佳，除應有部分面積較少者可單獨或合併建築使用
    外，其餘被上訴人均可建造多棟合法建物；諸如：①與上訴
    人應有部分面積相同之楊瑞珍，除分得編號7坵塊可建築1棟
    建物外，尚分得編號7-1坵塊，兩側臨路寬度各約11、39公
    尺，深度約14.5公尺(見本院卷二第41頁)，可興建多棟合法
    建物；②應有部分面積約為上訴人6成之楊穎杰，其分得編號
    2、2-1坵塊，臨路面寬各約30公尺、12公尺，平均深度約15
    公尺(見本院卷二第41頁)，亦可興建多棟建物；③應有部分
    面積約為上訴人4成之楊紫翔，分得編號8坵塊，臨路面寬約
    12公尺、平均深度約20公尺(見本院卷二第41頁)，可興建多
    棟合法建物；④應有部分面積約為上訴人半數之楊榮杰、楊
    品豪，共同分得編號9坵塊，臨路面寬約15公尺、深度逾20
    公尺(見本院卷二第41頁)，亦可興建多棟建物。
　⑺反觀甲案分配予上訴人之編號1坵塊，其面積高達608.37平方
    公尺，原可供建築多棟合法建物，卻因坵塊極為狹長(長度
    近80公尺)，僅北邊坵塊面臨6公尺寬道路，供建築2棟合法
    建物尚有困難；復因分隔南北兩處，中間轉折處寬度約3公
    尺，未若迴車道寬度9公尺，至南邊坵塊則因全無通路(以上
    見本院卷二第41頁)，顯難供合法建築使用，與前述被上訴
    人分得坵塊相較，難謂公平適當，自非可採。
  ⑻經核乙案，編號J平房於分割後固無法保留，惟各共有人分得
    坵塊均較甲案更為方整，且無前述甲案各項缺點存在，又分
    割後各坵臨路寬度及可供合法建築之面積，均與應有部分面
    積較為相當，應屬較能兼顧全體共有人利益之方案。
　⑼綜上，本院斟酌當事人之意見、共有物之性質、分割前之使
    用狀態、經濟效用、分得部分之利用價值及全體共有人之利
    益等有關情狀，並考量分割後土地通行及居住或建屋等因素
    ，因認乙案較合乎地盡其利及公平原則而為系爭土地適當之
    分割方法，應堪採用。
　㈢又按以原物為分配時，如共有人中有未受分配，或不能按其
    應有部分受分配者，得以金錢補償之，民法第824條第3項定
    有明文。又法院裁判分割共有物，如依原物數量按其應有部
    分之比例分配，價值顯不相當者，自應依其價值按應有部分
    之比例定其分配，方屬公平。惟依其價值按應有部分比例分
    配原物，如有害經濟上之利用價值者，則應認有民法第824
    條第3項之共有人中有不能按其應有部分受分配之情形，以
    金錢補償之(最高法院72年度台上字第829號判決意旨參照)
    經查：
　⑴本件依乙案所示分割方法為分割，分割後各筆土地經濟價值
    顯非相當，為共有人間分配公平起見，自應鑑估個別土地之
    價格，以為共有人間互相找補之依據。
　⑵本院因此將乙案所示分割方法，囑託鼎盛事務所依各共有人
    分得土地價值及應相互補償金額為鑑定。經鑑定結果，認各
    共有人原應有部分之價值及分割後取得土地之價值比較後，
    其相互間應找補之差額詳如附表二所示，此有鼎盛事務所前
    述鑑定報告書可憑。觀諸該報告書價格形成之主要因素分析
    ，包括不動產市場概況分析(含不動產市場發展概況、不動
    產市場價格水準分析)、區域因素分析(含近鄰地區土地利用
    情形、近鄰地區建物情況、近鄰地區之公共施設、近鄰地區
    之交通運輸概況、區域環境內之重大公共建設、近鄰地區未
    來發展趨勢)、個別因素分析(含土地個別條件、土地使用法
    定使用管制及其他管制事項、土地利用情況)、最有效使用
    分析，並以比較法及土地開發分析法，評估形成其價格，核
    屬公允，自堪採為兩造補償之基準。
　㈣復按「應有部分有抵押權或質權者，其權利不因共有物之分
    割而受影響。但有下列情形之一者，其權利移存於抵押人或
    出質人所分得之部分：權利人同意分割。權利人已參加
    共有物分割訴訟。權利人經共有人告知訴訟而未參加。前
    項但書情形，於以價金分配或以金錢補償者，準用第881條
    第1項、第2項或第899條第1項規定」，為民法第824條之1第
    2項、第3項所明定。查上訴人曾於108年1月間將其所有系爭
    土地應有部分設定擔保債權總金額300萬元之最高限額抵押
    權予彰化六信(見兩造不爭執事項第㈤項)，嗣經上訴人聲請
    對彰化六信為訴訟告知(見本院卷一第221-224頁)，彰化六
    信於言詞辯論終結前並未參加，依民法第824條之1第2項第3
    款規定，本件裁判分割後，彰化六信之抵押權應移存於分割
    後上訴人所分得土地上。又民法第824條之1第2項但書各款
    規定，乃法律規定之法定效果，無庸當事人為任何聲明，縱
    有所聲明，亦無庸於判決主文內諭知，僅於判決理由中說明
    為已足，附此敘明。
七、綜上所述，上訴人主張系爭土地並無不分割之特約，又無不
    能分割之情事，既屬可信，則其訴請裁判分割，並無不合；
    本院審酌系爭土地現況、對外通行條件、整體土地之經濟效
    用及全體共有人之利益等情，認系爭土地以原物分割各共有
    人，並以乙案所示分割方法為合併分割，當為較合理、公平
    及符合系爭土地分割之整體效益與共有人全體之利益。是原
    判決所採甲案所示分割方法，容有未洽。則上訴意旨指摘原
    判決此部分不當，求予廢棄改判，為有理由，應由本院將原
    判決此部分予以廢棄，改判如主文第2項所示。又上訴人本
    於共有人地位，追加請求王菁雲等7人應先就王楊碧吟所遺
    系爭應有部分辦理繼承登記，為有理由，應予准許。
八、末按因共有物分割、經界或其他性質上類似之事件涉訟，由
    敗訴當事人負擔訴訟費用顯失公平者，法院得酌量情形，命
    勝訴之當事人負擔其一部，民事訴訟法第80條之1定有明文
    。本件上訴人請求分割系爭土地部分，係因分割共有物而涉
    訟，兩造之行為均可認按當時之訴訟程度，為伸張或防禦權
    利所必要，又分割共有物之訴，乃形式形成訴訟，法院不受
    當事人聲明分割方法之拘束，故實質上並無所謂何造勝訴、
    敗訴之問題，爰審酌兩造各自因本件分割訴訟所得之利益等
    情，認本件分割共有物之訴訟費用，應由兩造依其等應有部
    分比例(詳如附表一欄第①小欄所示)分擔，始為公平。
九、本件事證已臻明確，兩造其餘之攻擊或防禦方法及所用之證
    據，經本院斟酌後，認為均不足以影響本判決之結果，爰不
    逐一論列，併此敘明。
十、據上論結，本件上訴及追加之訴，均為有理由，依民事訴訟
    法第450條、第78條、第80條之1、第85條第1項但書、第2項
    、第463條、第385條第1項前段，判決如主文。
中　　華　　民　　國　　110 　年　　10　　月　　27　　日
    　　      民事第二庭  審判長 法　官  楊 國 精
　　　　　　　　　　　　         法　官  陳 得 利
      　　　　　　　　　　       法  官  陳 正 禧       
正本係照原本作成。             
如不服本判決，應於收受送達後二十日內向本院提出上訴書狀，
其未表明上訴理由者，應於提出上訴後二十日內向本院補提理由
書狀（均須按他造當事人之人數附繕本）。因疫情而遲誤不變期
間，得向法院聲請回復原狀。
上訴時應提出委任律師或具有律師資格之人之委任狀。委任有律
師資格者，另應附具律師資格證書及釋明委任人與受任人有民事
訴訟法第四百六十六條之一第一項但書或第二項所定關係之釋明
文書影本。如委任律師提起上訴者，應一併繳納上訴裁判費。

                                 書記官  陳 三 軫   
　　　　　　　　　　　　　　　　　
中　　華　　民　　國　　110 　年　　10　　月　　27　　日


附表一：(彰化縣○○鄉○○段000○000○000○0地號土地)       編號 共有人  地號、面積(平方公尺)、應有部分    ①應有部分比例總和(     訴訟費用負擔方式)   ②應有部分折算面積(     道路分擔面積)【平     方公尺】 分配編號及面積(平方公尺)   ⑴462地號 (1,458.29) ⑵463地號 (1,172.59) ⑶464-1地號 (1,348.37)     應有部分比例      １ 林雨黔 6分之1 6分之1 3000分之600 ①397925之70817(單獨負擔) ②708.17(98.31)　 ①編號⑴609.86 ②編號⒅552.39  ２ 楊穎杰(原姓名楊敏㨗、楊敏捷) 6分之1 6分之1   -------- ①397925之43849(單獨負擔) ②438.49(60.87)　 　 ①編號⑻377.62 ②編號⒅552.39  ３ 楊榮杰 24分之1 24分之1 3000分之150 ①397925之17705(單獨負   擔) ②177.05(24.58)  ①編號⑼278.03 ②編號⒄166.25 ③編號⒅552.39  ４ 楊品豪(原姓名楊創閔) 24分之1 24分之1 3000分之150 ①397925之17705(單獨負擔) ②177.05(24.58)　 　 ①編號⑼278.03 ②編號⒄166.25 ③編號⒅552.39  ５ 楊瑞珍 12分之2 12分之2 3000分之600 ①397925分之70817(單獨負擔) ②708.17(98.31)　 ①編號⑹141.82 ②編號⑽404.57 ③編號⒄166.25  ④編號⒅552.39  ６ 楊瑞麟 12分之1 12分之1 3000分之300 ①397925分之35408(單獨負擔) ②354.08(49.16)　 ①編號⑾273.82 ②編號⒄166.25  ③編號⒅552.39  ７ 楊紫均(原姓名楊妙真、楊妙眞) 150分之2 150分之2 3000分之48 ①397925分之5664(單獨負擔) ②56.64(7.86)　  ①編號⑷48.78 ②編號⒅552.39  ８ 楊妙蓮(即楊上珊之繼承人)  75分之1 75分之1 3000分之48 ①397925分之5664(單獨負擔) ②56.64(7.86)　  ①編號⑵48.78 ②編號⒅552.39  ９ 楊上卿 75分之2 75分之2 3000分之96 ①397925之11331(單獨負擔) ②113.31(15.73)　  ①編號⑸97.58 ②編號⒅552.39  10 楊敏庭 45分之1 45分之1 3000分之80 ①397925分之9443(單獨負擔) ②94.43(13.11)　  ①編號⒁81.32 ②編號⒅552.39  11 楊敏聰 45分之1 45分之1 3000分之80 ①397925分之9443(單獨負擔) ②94.43(13.11)　  ①編號⒂81.32 ②編號⒅552.39  12 王菁雲、王蕙雲、王蓓雲、王紫雲、王教民、楊尚龍、楊采妮(即王楊碧吟之繼承人)   45分之1 45分之1 3000分之80 ①397925分之9443(連帶 　負擔)  ②94.43(13.11)　  ①編號⒃81.32 ②編號⒅552.39  13 楊敏聳 45分之3 45分之3 3000分之240 ①397925分之28326(單獨負擔) ②283.26　 ①編號⑿199.17 ②編號⒄166.25 ③編號⒅552.39  14 楊紫翔 120分之8 120分之8 3000分之240 ①397925分之28326(單獨負擔) ②283.26(39.32)　 ①編號⑺243.94 ②編號⒅552.39  15 楊猛 75分之1 75分之1 3000分之48 ①397925分之5664(單獨負擔) ②56.64(7.86)　  ①編號⒀243.90 ②編號⒅552.39  16 楊耀宗 75分之1 (225分之1、225分之2各移轉黃淑娟、許永昌) 751 (225分之1、225分之2各移轉黃淑娟、許永昌  3000分之48 (9000分之48、9000分之96各移轉黃淑娟、許永昌 ①397925分之5664(單獨負擔) ②56.64(7.86)　  ①編號⒀243.90 ②編號⒅552.39  17 楊耀東 75分之1 75分之1 3000分之48 ①397925分之5664(單獨 　負擔) ②56.64(7.86)　  ①編號⒀243.90 ②編號⒅552.39  18 楊倚旻 75分之1 75分之1 3000分之48 ①397925分之5664(單獨 　負擔) ②56.64(7.86)　  ①編號⒀243.90 ②編號⒅552.39  19 楊妙靖 75分之1 75分之1 3000分之48 ①397925分之5664(單獨 　負擔 ) ②56.64(7.86)　  ①編號⒀243.90 ②編號⒅552.39  20 楊振鈞  75分之1 75分之1 3000分之48 ①397925分之5664(單獨 　負擔) ②56.64(7.86)　  ①編號⑶48.78 ②編號⒅552.39 備註       ①編號⑼由楊榮杰、楊品豪依應有部分   各2分之1共同取得 ②編號⒀由楊猛、楊耀宗、楊耀東、楊   倚旻、楊妙靖依應有部分各5分之1共   同取得 ③編號⒄由楊瑞珍、楊榮杰、楊品豪、楊瑞麟、楊敏聳依應有部分各16625分之6347、16625分之2691、16625分之2691、16625分之3110、16625分之4477共同取得 ④編號⒃由王楊碧吟全體繼承人公同共有取得  ⑤編號⒅由全體共有人依左列欄第① 小欄比例共同取得(其中王楊碧吟之繼承人公同共有取得)　           

附表二(新臺幣：元)         受補償人 -------- 應補償人 林雨黔 楊妙蓮 楊振鈞  楊紫均 楊上卿  楊穎杰  楊瑞麟 合計 楊紫翔 28,967 21,298 21,298 21,298 2,259 6,851 6,048 108,019 楊猛  8,549 6,285 6,286 6,286 667 2,022 1,785 31,880 楊耀宗 8,549 6,285 6,286 6,286 667 2,022 1,785 31,880 楊耀東 8,549 6,286 6,285 6,286 667 2,022 1,785 31,880 楊倚旻 8,549 6,286 6,286 6,285 667 2,022 1,785 31,880 楊妙靖  8,549 6,286 6,286 6,286 667 2,022 1,785 31,880 楊敏庭  6,372 4,686 4,685 4,685 497 1,507 1,330 23,762 楊敏聰 6,372 4,685 4,685 4,685 497 1,508 1,330 23,762 王楊碧吟之繼承人 450 331 331 331 35 106 94 1,678 楊瑞珍 35,271 25,932 25,032 25,932 2,751 8,342 7,364 131,524 楊榮杰  24,138 17,747 17,747 17,747 1,882 5,709 5,040 90,010 楊品豪 24,139 17,747 17,746 17,746 1,882 5,710 5,040 90,010 楊敏聳 32,494 23,890 23,891 23,891 2,534 7,685 6,784 121,169 合計  200,948 147,744 147,744 147,744 15,671 47,528 41,955 749,334